高雄高等行政法院裁定　　　　　　　　　　　　　　　九十一年度訴字第二○八號
　　原　　　告　　甲○○
　　訴訴代理人　　丙○○
　　被　　　告　　財政部台灣省南區國稅局
　　代　表　人　　乙○○　局長
右當事人間因綜合所得稅事件，原告不服財政部中華民國九十一年一月二十四日台財
訴字第○九○○○五二七二四號訴願決定，提起行政訴訟，本院裁定如左：
    主  文
原告之訴駁回。
訴訟費用由原告負擔。
    理  由
一、按原告起訴不合程式或不備其他要件者，行政法院應以裁定駁回之，行政訴訟法
    第一百零七條第一項第十款定有明文。又「納稅義務人對於核定稅額通知書之處
    分如有不服，應依規定格式，敘明理由，連同證明文件，依左列規定，申請復查
    ：一、依核定稅額通知書所載有應納稅額或應補徵稅額者，應於繳款書送達後，
    於繳納期間屆滿翌日起算三十日內，申請復查。」「滯納金、利息、滯報金、怠
    報金、短估金及罰鍰等，除本法另有規定者外，準用本法有關稅捐之規定。」分
    別為稅捐稽徵法第三十五條第一項第一款及第四十九條前段所明定。
二、緣原告於民國（下同）八十六年度有利息、薪資、租賃所得合計新台幣（下同）
    二、二一六、○四○元，已超過當年度規定免稅額及標準扣除額之合計數，而未
    依行為時所得稅法第七十一條第一項之規定，於法定期間內自行辦理綜合所得稅
    結算申報，案經審計部及被告查獲，乃核定課稅所得額一、七五九、○○○元，
    據以併課綜合所得稅，除補徵應納稅額二六四、二九○元外，並依同法第一百十
    條第二項規定按所漏稅額一六、二九○元處○‧四倍及二四八、○○○元處一倍
    之罰鍰，合計二五四、五○○元（計至百元止），繳納期間均自八十九年七月二
    十一日起至八十九年七月三十日止，該繳款書已於八十九年七月十五日合法送達
    ，原告遲至九十年四月十九日始申請復查，被告以其已逾復查期間，乃決定駁回
    其申請，原告不服，提起訴願，亦遭駁回，遂提起本行政訴訟，主張略謂：被告
    核定原告八十六年度有租賃所得，無非以訴外人恆春農場股份有限公司（以下簡
    稱恆春農場）提出之說明書，載明其存出保證金三千四百萬元係支付原告出租農
    地之保證金等語為依據。惟查，被告於查核恆春農場八十五年度營利事業所得稅
    時，為了解該農場資產負債表存出保證金三千四百萬元之情形，除要求該農場負
    責人丙○○提出說明外，並要求其填寫原告有收取該筆存出保證金之同意書，該
    農場於不得已之情形下，始出具同意書。然被告卻未向原告查證，即率以上開說
    明書及同意書認定原告有所得，據以核定補稅及裁處罰鍰，核與稅法規定須有證
    據才得以補稅及處罰之規定不合。且按所得稅法第八十九條規定，若屬利息所得
    或租賃所得，應由給付人即扣繳義務人給予所得人各項所得扣繳憑單，以作為所
    得人申報之依據。原告既未收到扣繳憑單，亦未收到任何款項，自不知如何申報
    ，被告至少應要求扣繳單位先補寄扣繳憑單予原告，始為妥適等語。
三、經查，本件原告八十六年度綜合得稅事件，經被告核定補徵應納稅額二六四、二
    九○元，並依所得稅法第一百十條第二項規定處以罰鍰合計二五四、五○○元，
    該補徵稅額及罰鍰之繳納期間均自八十九年七月二十一日起至八十九年七月三十
    日止，且補徵稅額及罰鍰之繳款書均已於八十九年七月十五日送達，此有原告簽
    收之郵件收件回執附於原處分卷可稽。茲因八十九年七月三十日適逢星期日，前
    開繳納期間應順延至八十九年七月三十一日止，是原告對於被告之核定課稅處分
    及罰鍰處分如有不服，自應於八十九年八月三十日前提出復查申請。詎原告卻遲
    至九十年四月十九日始向被告申請復查，顯已逾三十日之法定不變期間，原核定
    課稅處分及罰鍰處分即屬確定。從而復查及訴願決定遞自程序上予以駁回，揆諸
    首揭規定，並無不當。原告對於已確定之行政處分復向本院提起行政訴訟，即屬
    不備起訴要件，自為法所不許，應予駁回。又依程序不合，實體不究之原則，原
    告所述有關被告課稅及裁罰不當之實體主張，自毋庸加以審究，併此敘明。
四、據上結論，依行政訴訟法第一百零七條第一項第十款、第一百零四條、民事訴訟
    法第九十五條、第七十八條，裁定如主文。
中　　　華　　　民　　　國    九十一　　年　  　五　　　月　　三十一　　日
                              高雄高等行政法院第二庭
                                          審判長法官  呂佳徵
                                          法      官  林勇奮
                                          法      官  蘇秋津
右為正本係照原本作成。
如不服本裁定，應於裁定送達後十日內以書狀敘明理由，經本院向最高行政法院提出
抗告（須按對造人數附具繕本）；並應預繳送達用掛號郵票六份（每份三十四元）。
中　　　華　　　民　　　國    九十一　　年　  　五　　　月　　三十一　　日
                                          法院書記官  謝文輝
